臺灣新北地方法院刑事裁定
111年度撤緩字第302號
聲  請  人  臺灣新北地方檢察署檢察官
受  刑  人  王世儀


上列聲請人因受刑人犯妨害性自主案件，聲請撤銷緩刑之宣告（
111年度執聲字第1952號），本院裁定如下：
    主  文
甲○○於臺灣高等法院一百零七年度侵上訴字第一一二號刑事判決
所受之緩刑宣告撤銷。
    理  由
一、聲請意旨略以：受刑人甲○○因犯妨害性自主案件，經臺灣高
    等法院以107年度侵上訴字第112號判決處有期徒刑1年10月
    ，緩刑3年，並應依如該判決附件所示之臺灣高等法院107年
    度附民字第298號和解筆錄之內容給付被害人A女新臺幣（下
    同）50萬元，經檢察官上訴後，最高法院於民國108年10月1
    7日以108年度台上字第2978號判決上訴駁回確定在案。嗣經
    臺灣新北地方檢察署以108年度執緩字第880號案通知受刑人
    報到並提供已履行法院判決所命之緩刑應履行事項，其自承
    僅給付3萬元予被害人，未有再給付任何款項予被害人，核
    其行為違反刑法第74條第2項第3款之規定，情節重大，足認
    原宣告之緩刑難收其預期效果，而有執行刑罰之必要，已合
    於刑法第75條之1第1項第4款所定得撤銷緩刑宣告之原因，
    爰依刑事訴訟法第476條規定聲請撤銷緩刑等語。
二、按緩刑之宣告應撤銷者，由受刑人所在地或其最後住所地之
    地方法院檢察官聲請該法院裁定之，刑事訴訟法第476條定
    有明文。次按緩刑宣告，得斟酌情形，命犯罪行為人向被害
    人支付相當數額之財產或非財產上之損害賠償；受緩刑之宣
    告，而違反第74條第2項第1款至第8款所定負擔情節重大，
    足認原宣告之緩刑難收其預期效果，而有執行刑罰之必要者
    ，得撤銷其宣告，刑法第74條第2項第3款、第75條之1第1項
    第4款分別定有明文。又刑法第75條之1第1項第4款立法意旨
    認為，本條採用裁量撤銷主義，賦與法院撤銷與否之權限，
    特於第1項規定實質要件為「足認原宣告之緩刑難收其預期
    效果，而有執行刑罰之必要」，供作審認之標準。而修正條
    文第74條第2項增列法院於緩刑期間內，得命犯罪行為人於
    緩刑期內應遵守之事項（例如向被害人支付相當數額、向公
    庫支付一定之金額、接受精神、心理輔導、提供義務勞務或
    其他為預防再犯之事項），明定違反該條所定事項情節重大
    者，得撤銷其緩刑宣告，以期週延。至於所謂「情節重大」
    ，係指：受判決人顯有履行負擔之可能，而隱匿或處分其財
    產、故意不履行、無正當事由拒絕履行或顯有逃匿之虞等情
    事而言。
三、經查，受刑人甲○○前因犯乘機性交罪，經臺灣高等法院以10
    7年度侵上訴字第112號判決處有期徒刑1年10月，緩刑3年，
    並應依如該判決附件所示之臺灣高等法院107年度附民字第2
    98號和解筆錄之內容，給付被害人A女50萬元之賠償金（即1
    07年9月15日、107年10月15日前各給付3萬元，107年11月15
    日給付2萬元，其餘42萬元自107年12月起，於每月15日前各
    給付1萬5,000元，至全部清償完畢為止，如一期不按時履行
    ，視為全部到期），於108年10月17日確定等情，有上開刑
    事判決書、臺灣高等法院被告前案紀錄表各1份在卷可稽，
    此部分事實足堪認定。嗣經臺灣新北地方檢察署發函通知受
    刑人應依上揭判決內容給付被害人款項及提出已給付款項之
    證明文件，並函知未履行之法律效果，而經受刑人於111年9
    月14日到該署說明，表示僅賠付3萬元，後因疫情關係遂未
    再賠償等情，此有臺灣新北地方檢察署111年9月14日執行筆
    錄1份附卷可考。本院審酌上開確定判決係參酌受刑人與被
    害人所成立之和解條件，而為緩刑之諭知，則受刑人應係衡
    量個人資力後而為每月可給付金額之承諾，並履行該確定判
    決審酌前情所為之緩刑條件，始堪認有接受緩刑所附條件之
    真意，惟受刑人於受緩刑宣告之利益後，竟置之不理而未履
    行給付義務，顯有消極不願履行上開確定判決所定給付義務
    之情形。至於受刑人所謂疫情因素，考量新冠肺炎疫情係於
    109年1月21日始在臺灣出現首例病例，距上開刑事案件確定
    已逾3個月，而因疫情升溫而影響社會經濟活動更再其後，
    被告於前開至臺灣新北地方檢察署說明時，亦稱緩刑期間並
    非一直沒有工作，也沒有中低收入戶證明或政府相關補助證
    明文件等語，則被告竟僅賠付1至2期款項，所稱因疫情因素
    等節而未有後續給付，即無可採。又本件受刑人與被害人和
    解並經臺灣高等法院以和解內容為緩刑之條件，於被害人之
    立場，當以受刑人履行緩刑條件為最主要之目的，且被害人
    若無法依緩刑條件受清償，而受刑人仍得受緩刑之利益，顯
    不符合一般社會大眾之法律情感，受刑人於上開判決確定後
    無故不履行該判決依刑法第74條第2項第3款所定之負擔，足
    認其違反情節重大，且亦無從再預期受刑人猶能恪遵相關法
    令規定，顯見原宣告之緩刑難收其預期效果，而有執行刑罰
    之必要。從而，聲請人聲請撤銷受刑人上開緩刑之宣告，核
    無不合，應予准許。
四、依刑事訴訟法第476條、刑法第75條之1第1項第4款，裁定如
    主文。
中　　華　　民　　國　 111　　年　   9　　月　　26　　日
                  刑事第十四庭  法　官  王榆富
上列正本證明與原本無異。
如不服本裁定，應於裁定送達後五日內敘明抗告理由，向本院提
出抗告狀。
                                書記官  吳進安
中　　華　　民　　國　　111 　年　　9 　　月　　26　　日